---
title: "数据清洗"
author: "Leopard"
date: "2020-02-10"
output:
  html_document:
    self_contained: false
    theme: united
    highlight: tango
---
<style type="text/css">

body{ /* Normal  */
      font-size: 18px;
      font-family:Noto Nastaliq Urdu;
  }
td {  /* Table  */
  font-size: 8px;
}
h1.title {
  font-size: 38px;
  color: DarkRed;
}
h1 { /* Header 1 */
  font-size: 28px;
  color: DarkRed;
  font-family:Noto Nastaliq Urdu;
}
h2 { /* Header 2 */
    font-size: 22px;
  color: DarkRed;
  font-family:Noto Nastaliq Urdu;
}
h3 { /* Header 3 */
  font-size: 18px;
  font-family: "Times New Roman", Times, serif;
  color: DarkRed;
}
code.r{ /* Code block */
    font-size: 18px;
    font-family:Noto Nastaliq Urdu;
}
pre { /* Code block - determines code spacing between lines */
    font-size: 18px;
    font-family:Noto Nastaliq Urdu;
}
</style>

```{r setup, include=FALSE}
knitr::knit_hooks$set(error = function(x, options) {
  paste0("<pre style=\"color: red;\"><code>", x, "</code></pre>")
})
knitr::opts_chunk$set(echo = TRUE)
```

##向量
```{r}
x1 = c(2,3)
x2 = c(3,2)
identical(x1,x2)
```


##冒号
生成连续整数
```{r}
my_vec <- c(1:5,8:10)
my_vec
```

##seq函数
生成一串具有规律的数字序列
```{r}
x <- seq(1.1, 2, by = 0.1)
x
y <- seq(2, 1.1, by = -0.1)
y
z <- seq(1.1, 2, length.out = 8)
z
```

##rep函数
重复生成一组数值
```{r}
a <- rep(x = 1:4, times = 2)
a
b <- rep(x = 1:4, each = 2)
b
```

##随机抽样
```{r}
sample(x = 1:100, size = 10)
```

##设置随机数种子
```{r}
set.seed(2017)
sample(x = 1:100, size = 10)
```

```{r}
set.seed(2017)
sample(x = 1:100, size = 10)
```

##随机放回抽样
```{r}
set.seed(2017)
sample(1:10, 8, replace = TRUE)
sample(1:5, 10, replace = TRUE)
```

##非等概率抽样
```{r}
sample(1:3, size = 10, replace = TRUE, prob = c(0.2,0.2,0.6))
```

##生成服从特定分布的随机数
```{r}
set.seed(2017)
x <- rnorm(n = 10,mean = 1, sd = 0.5)
x
```

##下标的作用
```{r}
x <- c(1,3,5,7,9)
x[3]
x[c(3,4)]
```

```{r}
x <- c(1,3,5,7,9)
x[-3]
```

##字符串向量
```{r}
my_string <- c("I love R",'I love China','我爱中国')
my_string
class(my_string)
```

##内置字符串
```{r}
letters
LETTERS
month.abb
month.name
```

##逻辑向量
```{r}
my_logic <- c(100>101, 2>1, 100!=99, 100>99 & 99>98,
              100>99 | 99<98)
my_logic
class(my_logic)
```

##逻辑向量基本特征：可加性
```{r}
res <- TRUE + FALSE
res

my_logic <- c(100 > 101, 2 > 1, 100!=99, 100>99 & 99>98,
              100>99 | 99<98)
sum(my_logic)
```

##逻辑向量基本特征：可溯性
```{r}
x <- 1:5
x[c(TRUE,FALSE,TRUE,FALSE,TRUE)]
```

##逻辑向量特征应用
```{r}
set.seed(2017)
x <- sample(1:100,20)
logic <- x>50
x[logic]
```

```{r}
x[x>50]
```

##向量化操作与运算
```{r}
x <- 1:5
y <- 2:6
x+y
```

```{r}
x <- 1:5
y <- 10
x+y
```

```{r}
x <- 1:5
y <- 2:3
x+y
```

##生成因子向量
```{r}
my_fact <- factor(x = c('cheery', 'banana', 'apple'))
my_fact
```

##因子向量水平
```{r}
my_fact <- factor(x = c('cheery', 'banana', 'apple'), 
                  levels = c('cheery', 'banana', 'apple'))
my_fact
```

```{r}
levels(my_fact)
nlevels(my_fact)
```

##时间日期向量
```{r,message=FALSE}
library(lubridate)
today()
now()
```

##通过字符串创建时间日期
```{r}
ymd("2020-01-31")
mdy("January 31st, 2020")
dmy("31-Jan-2020")
ymd(20200131)
```

##强制转换成时间日期
```{r}
as_datetime(today())
as_date(now())
as_date(365 * 10 + 5)
```

##NA和NULL的区别
```{r}
a <- c(1,2,3,NULL)
length(a)
b <- c(1,2,3,NA)
length(b)
```

##列表
```{r}
a <- list(a = 1:3, b = "a string", c = pi, d = list(-1, -5))
a
```

##列表取子集
```{r}
a[1]
str(a[1])
```

```{r}
a[[1]]
a$a
a[['a']]
a[[1]][1]
```


##矩阵
```{r}
my_mat <- matrix(data = 1:6, nrow = 2, byrow = TRUE)
my_mat

my_mat2 <- matrix(data = c('A','B','C'), nrow = 4, ncol = 3)
my_mat2

my_mat3 <- matrix(c(1,2,3, 11,12,13), nrow = 2, byrow = TRUE, dimnames = list(c('A','B'), c('V1','V2','V3')))
my_mat3
```

##数组
```{r}
my_array <- array(data = 1:24, dim = c(3,4,2))
my_array

my_array2 <- array(data = 1:24, dim = c(3,4,2), dimnames = list(c('R1','R2','R3'),c('C1','C2','C3','C4'),c('first','second')))
my_array2
```

##矩阵子集提取
```{r,error=TRUE}
my_mat5 <- matrix(LETTERS[1:8],ncol = 4)
my_mat5

my_mat5[1,2]
my_mat5[2,4]

my_mat5[3,2]

my_mat5[1,]
my_mat5[,2]

my_mat5[2,,drop = FALSE]
```

##数组子集提取
```{r,error=TRUE}
my_array2 <- array(data = 1:24, dim = c(3,4,2),dimnames = list(c('R1','R2','R3'),c('C1','C2','C3','C4'),c('first','second')))
my_array2

my_array2[4,2,1]
my_array2[1,,]
my_array2[1,,,drop = FALSE]
```

##构建简单的数据框
```{r}
my_df <- data.frame(num = 1:5, letter = LETTERS[1:5], 
                    logic = c(T,F,T,F,T))
my_df
```

##识别数据框的结构
```{r}
str(my_df)
dim(my_df)
ncol(my_df)
nrow(my_df)
names(my_df)
colnames(my_df)

names(my_df) <- c('V1','V2','V3')
my_df
```

##数据框取子集
```{r}
my_df$V1
my_df[1,]
my_df[,2]
my_df[,'V1']
my_df[[1]]
my_df[['V1']]
```

##if语句
```{r}
set.seed(2020)
x <- sample(1:100,1)
if(x%%2==0) print('x是偶数') else print('x是奇数')
```

```{r}
set.seed(2020)
x <- sample(1:100,1)
if(x%%2==0) {
  print('x是偶数')
  } else {#else必须紧跟在第一个大括号后面，不能分行。
    print('x是奇数')
  }
```

```{r}
x <- 1:5
if(x%%2==0) print('x是偶数') else print('x是奇数')
```

```{r}
x <- 1:5
ifelse(x%%2==0, 'x是偶数','x是奇数')
```

##repeat循环
```{r}
x <- 5
repeat{if(x > 20) break else print(x); x = x+5}
```

##while循环
```{r}
x <- 5
while(x <= 20) {print(x);x = x + 5}
```

##for循环
```{r}
for(i in 1:5){
  print(LETTERS[i])
}
```

##善用break与next
```{r}
for(i in 1:5){
  if(i == 3){
    next
  }   
  print(LETTERS[i])
}
```

```{r}
for(i in 1:5){
  if(i == 3){
    break
  }
  print(LETTERS[i])
}
```

##构建自定义函数
```{r}
my_fun <- function(x,y){
  z = x + y
  return(z)
}

my_fun(2,3)
```

```{r}
my_fun2 <- function(x,y=5){
  z = x + y
  return(z)
}
my_fun2(5)
my_fun2(2,3) #覆盖默认参数
```

##循环纠错
```{r}
set.seed(2020)
#构造随机数据
df <- data.frame(y = rnorm(100,10,2),
                 x1 = rbeta(100,3,4),
                 x2 = rbeta(100,5,4),
                 x3 = c(rbeta(99,7,7),0),
                 x4 = rbeta(100,3,7))
```

##跑循环
```{r,error=TRUE}
fits <- list()
for(i in 1:4){
  fits[[i]] = lm(y~log(df[,i+1]),data = df)
}
```

##纠错
```{r}
fits <- list()
for(i in 1:4){
  re = try({fits[[i]] = lm(y~log(df[,i+1]),data = df)},
           silent = TRUE)
  if(inherits(re,'try-error')) {
    fits[[i]] = 'troubles here!!!' 
    next
  }
}
```

```{r}
fits
summary(fits[[1]])
```










