---
title: "数据清洗4"
author: "Leopard"
date: "2/14/2020"
output:
  html_document:
    self_contained: false
    theme: united
    highlight: tango
---

<style type="text/css">

body{ /* Normal  */
      font-size: 18px;
      font-family:Noto Nastaliq Urdu;
  }
td {  /* Table  */
  font-size: 16px;
}
h1.title {
  font-size: 38px;
  color: DarkRed;
}
h1 { /* Header 1 */
  font-size: 28px;
  color: DarkRed;
  font-family:Noto Nastaliq Urdu;
}
h2 { /* Header 2 */
    font-size: 22px;
  color: DarkRed;
  font-family:Noto Nastaliq Urdu;
}
h3 { /* Header 3 */
  font-size: 18px;
  font-family: "Times New Roman", Times, serif;
  color: DarkRed;
}
code.r{ /* Code block */
    font-size: 18px;
    font-family:Noto Nastaliq Urdu;
}
pre { /* Code block - determines code spacing between lines */
    font-size: 18px;
    font-family:Noto Nastaliq Urdu;
}
</style>
```{r,echo=FALSE,message=FALSE,warning=FALSE}
library(tidyverse)
```


```{r setup, include=FALSE}
knitr::knit_hooks$set(error = function(x, options) {
  paste0("<pre style=\"color: red;\"><code>", x, "</code></pre>")
})
knitr::opts_chunk$set(echo = TRUE)
```

##计算长度
```{r}
nchar(c('Fudan','Jiaoda'))
length(c('Fudan','Jiaoda'))
```

##大小写转换
```{r}
toupper('yixue')
tolower('YIXUE')
Hmisc::capitalize('yixue')
```

##粘贴
```{r}
stringA <- LETTERS[1:5]
stringB <- 1:5
paste(stringA, stringB, sep = '-')
```

```{r}
paste(stringA, stringB, collapse = ',')
```

```{r}
paste0(stringA, stringB)
```

##拆分
```{r}
stringC <- paste(stringA, stringB, sep = '-')
strsplit(stringC, split = '-')
```

```{r}
unlist(strsplit(stringC, split = '-'))
```

##截取
```{r}
Temp_string <-  c('python', 'R', 'Ruby', 'PHP', 'Java', 
                'JavaScript', 'C', 'C++', 'Oracle')
sub_str <- substr(Temp_string, start = 1, stop = 3)
sub_str
```

##搜索匹配
```{r}
seq_names <- c('EU_FRA02_C1_S2008','AF_COM12_B0_2004','AF_COM17_F0_S2008','AS_CHN11_C3_2004','EU-FRA-C3-S2007','NAUSA02E02005','AS_CHN12_N0_05','NA_USA03_C2_S2007','NA USA04 A3 2004','EU_UK01_A0_2009','eu_fra_a2_s98', 'SA/BRA08/B0/1996')
```

```{r}
fra_seq <- grep(pattern = 'FRA|fra', x = seq_names)
fra_seq
seq_names[fra_seq]
```

```{r}
grep(pattern = 'FRA|fra', x = seq_names, value = TRUE)
```

##替换
```{r}
gsub(pattern = '/| ',replacement = '_',seq_names)
```

#正则表达式
## 原义表达式

所有的英文字母，数字以及一些字符，其本身就是一个正则表达式，用于匹配其本身

```{r}
mystring1 <- c('apple','orange','yellow')
grep('a',mystring1)
#找到字符串向量中含有字母a的字符串
```
## 转义表达式

一些字符串放在表达式中，不表达其本意，而发挥其他作用.

### 点号‘.’:表示任意字符串.

```{r}
mystring2 <- c('shdua','.dsf','-dsfd')
grep('.',mystring2)
mystring2_2 <- c('cat','cot','catch','coding')
grep('c.t',mystring2_2)
#表示匹配以字母c开头的，字符串中带有t的字符串
```

### '[]'方括号，表示匹配放置其中的任意字符.

```{r}
mystring3 <- c('9abc','fss7','1000','szfsx3')
grep( '[7-9]',mystring3)
#匹配字符串中含有7，8，9的字符串
```

### '^' 指数符号，放在正则表达式的开头，匹配字符串的开头.

```{r}
mystring4 <- c('apple','application','appliance','apolitical')
grep('^app',mystring4)
```

### '^'放在[]内，表示匹配非方括号内的任意字符,可用于去除只含有特定字符的字符串.
```{r}
mystring5 <- c('123','231','321','4321')
grep('[^1-3]',mystring5)
#匹配非1，2，3开头的字符串
```

### '{}'大括号，放在正则表达式任意字符后面,表示前面的字符重复的次数。

```{r}
mystring6 <- c('1220','2289','2228','1092')
grep('2{3}',mystring6)
#匹配2重复3次的字符串，即含有222的字符串。
mystring6_1 <- c('moment','mother','money','immoral','mmmoo','mmmmhh')
grep('m{2,3}',mystring6_1)
#匹配m重复2-3次的字符串
grep('m{2,}', mystring6_1)
#匹配m至少重复2次的字符串
```

### '+'加号，表示匹配至少一次。

```{r}
mystring12 <- c('food','foot','foul','four','fans')
grep('fo+',mystring12)
#匹配fo至少出现一次的字符串
```

### '*'星号，表示重复0次及0次以上。

```{r}
mystring6_2 <- c('1234','2333','2233','9999')
grep('3*',mystring6_2)
```

### '|'管道符，表示或者的意思，放在不同的表达式之间

```{r}
mystring7 <- c('kobe','messi','neymar','ronaldo')
grep('^k|^m',mystring7)
#匹配k或者m开头的字符串
```

### '$'美元符，匹配字符串的结束位置

```{r}
mystring11 <- c('active','positive','negative','initiative','itention')
grep('ive$',mystring11)
```

## 保义字符'\\'

如果要匹配在上述的转义字符中提到的字符，就必须使用保义字符

```{r}
mystring8 <- c('lo^e','hat^','boy')
grep('\\^',mystring8)
#匹配含有指数符号的字符串
mystring9 <- c('(2009)','(2017','2016)','2015','()2013')
grep('\\([0-9]{4}\\)',mystring9)
#匹配括号和数字
```

## 字母的特殊用法

不同语言或应用程序（事实上很多规则都通用）定义了一些特殊的元字符用于表示某类字符，如 **\\d** 表示数字0-9， **\\D **表示非数字，**\\s** 表示空白字符（包括空格、制表符、换行符等），
**\\S** 表示非空白字符，**\\w** 表示字（字母和数字），**\\W** 表示非字，**\\<** 和 **\\>** 分别表示以空白字符开始和结束的文本，**\\b**匹配单词边界,**\\B**匹配非单词边界。

```{r}
mystring10 <- c('2013','abcd','23ab')
grep('\\d',mystring10)
##匹配数字
mystring10_2 <- c('2013年5月13日','2016年9月17日')
gsub('\\D','',mystring10_2)
#匹配非数字之外的其他部分
```

```{r}
mystring13 <- c('maybe','mayor','nima','oomaoo')
grep('\\bma',mystring13)
##匹配左边界的ma
grep('ma\\b',mystring13)
##匹配右边界的ma
grep('\\Bma',mystring13)
##匹配非左边界的ma
grep('ma\\B',mystring13)
##匹配非右边界的ma
```

```{r}
mystring14 <- c('foo t','  able','mo ther','happy')
grep('\\s',mystring14)
#匹配空格
```

```{r}
names <- 'Messi Neymar Suarezi Ronaldo    Leopard'
strsplit(names,split = '\\s+')
#表示根据字符串中的空格对字符串进行拆分
```

```{r}
mystring15 <- c('theroy','the republic', 'they')
grep('\\<the\\>',mystring15)
##返回2，表示the左右两边都是空白字符
```

##stringr

```{r}
phones <- c(" 219 733 8965", "329-293-8753 ", "banana", "595 794 7569","387 287 6718", "apple", "233.398.9187  ", "482 952 3315",
  "239 923 8115 and 842 566 4692", "Work: 579-499-7527", "$1000",
  "Home: 543.355.3679")
str_extract(phones, "([2-9][0-9]{2})[- .]([0-9]{3})[- .]([0-9]{4})")
```

```{r}
fruits <- c("one apple", "two pears", "three bananas")
str_replace(fruits, "[aeiou]", "-")
str_replace_all(fruits, "[aeiou]", "-")
```


