---
title: "数据清洗II"
author: "Leopard"
date: "2/12/2020"
output:
  html_document:
    self_contained: false
    theme: united
    highlight: tango
---

<style type="text/css">

body{ /* Normal  */
      font-size: 18px;
      font-family:Noto Nastaliq Urdu;
  }
td {  /* Table  */
  font-size: 16px;
}
h1.title {
  font-size: 38px;
  color: DarkRed;
}
h1 { /* Header 1 */
  font-size: 28px;
  color: DarkRed;
  font-family:Noto Nastaliq Urdu;
}
h2 { /* Header 2 */
    font-size: 22px;
  color: DarkRed;
  font-family:Noto Nastaliq Urdu;
}
h3 { /* Header 3 */
  font-size: 18px;
  font-family: "Times New Roman", Times, serif;
  color: DarkRed;
}
code.r{ /* Code block */
    font-size: 18px;
    font-family:Noto Nastaliq Urdu;
}
pre { /* Code block - determines code spacing between lines */
    font-size: 18px;
    font-family:Noto Nastaliq Urdu;
}
</style>
```{r,echo=FALSE,message=FALSE,warning=FALSE}
library(tidyverse)
```


```{r setup, include=FALSE}
knitr::knit_hooks$set(error = function(x, options) {
  paste0("<pre style=\"color: red;\"><code>", x, "</code></pre>")
})
knitr::opts_chunk$set(echo = TRUE)
```

##基础包数据的读取
```{r,eval=FALSE}
mydata <- read.table('E:\\book draft\\R语言与数据清洗\\sample data\\hbv_age_gender.csv',sep = ',',header = TRUE)

#等同于使用read.csv()函数

iris2 <- read.table('E:\\book draft\\R语言与数据清洗\\sample data\\iris.txt',header = TRUE)

iris3 <- read.table('E:\\book draft\\R语言与数据清洗\\sample data\\iris2.txt',sep = ';', header = TRUE)
```

```{r,eval=FALSE}
mydata <- read.csv('E:\\book draft\\R语言与数据清洗\\sample data\\hbv_age_gender.csv',na.strings = c(999,9999,8888),
                   stringsAsFactors = FALSE,
                   colClasses=c("character",rep("numeric",5)))

mydata <- read.csv('E:\\book draft\\R语言与数据清洗\\sample data\\hbv_age_gender.csv',na.strings = c(999,9999,8888),
                   stringsAsFactors = FALSE,
                   colClasses=c('time' = 'character'))
```

##readr
```{r,eval=FALSE}
read.csv('E:\\book draft\\R语言与数据清洗\\sample data\\hbv_age_gender.csv',colClasses = 'cddddd')
```

##数据导出
```{r,eval=FALSE}
write.csv(mydata,file = 'E:\\book draft\\R语言与数据清洗\\sample data\\new_Data.csv',row.names = FALSE)
```

##排序

```{r}
set.seed(2020)
x <- sample(1:100,10)
x
sort(x)
sort(x,decreasing = TRUE)
```

```{r}
rank(x)
```

```{r}
order(x)
x[order(x)]
```

```{r}
set.seed(2021)
df <- tibble(x = sample(1:3,10,replace = TRUE),
             y = sample(100:200,10))
knitr::kable(df)
```

```{r}
knitr::kable(df[order(df$x),])
```

```{r}
#dplyr
knitr::kable(arrange(df,x))
```

```{r}
knitr::kable(arrange(df,x,y))
knitr::kable(arrange(df,x,desc(y)))
```

##查重

```{r}
x <- c(1,2,2,3,4)
duplicated(x)
unique(x)
```

##去重
```{r}
x[!duplicated(x)]
```

```{r}
df <- tibble(x = c(1,2,2,3,4),
             y = c(2,3,3,5,6))
duplicated(df)
```

```{r}
df[!duplicated(df),]
distinct(df)
```


##查缺

```{r}
x <- c(1,2,3,NA)
is.na(x)
anyNA(x)

df <- tibble(x = c(1,2,NA,3,4),
             y = c(2,3,3,5,NA))
is.na(df)
anyNA(df)
```

##去缺
```{r}
x[!is.na(x)]
df[!is.na(df),]
```

```{r}
df[!is.na(df$x),]
```

```{r}
na.omit(df)
```

```{r}
set.seed(2020)
cancer <- data.frame(id = 1:1000, sur_days = sample(100:1000, 1000, replace = TRUE), type = sample(c('colon','liver','lung', 'breast'),1000, replace = TRUE), treatment = sample(c('surg','chemo'), 1000, replace = TRUE))
head(cancer)
```
##人为设置缺失值
```{r}
set.seed(2020)
cancer[sample(1:1000,90), 2] <- NA
```

```{r}
mean_value <- tapply(cancer$sur_days, list(cancer$type, cancer$treatment), mean, na.rm = TRUE)
mean_value
class(mean_value)
```

##缺失值简单填补
```{r}
for(i in 1:4){
  for(j in 1:2){
    cancer$sur_days[is.na(cancer$sur_days) & cancer$type == rownames(mean_value)[i] & cancer$treatment == colnames(mean_value)[j]] = mean_value[i,j]
  }
}

summary(cancer)
```

##高级插补方法
```{r,eval=FALSE}
install.packages('mlbench')
install.packages('mice')
```

```{r,message=FALSE,warning=FALSE}
library(mlbench)
library(mice)
data("BostonHousing")
str(BostonHousing)
```

```{r}
original_data <- BostonHousing
set.seed(2020)
BostonHousing[sample(1:nrow(BostonHousing), 80), "rad"] <- NA
BostonHousing[sample(1:nrow(BostonHousing), 80), "ptratio"] <- NA
md.pattern(BostonHousing)
```

```{r}
miceMod <- mice(BostonHousing[, !names(BostonHousing) %in% "medv"], method="rf")
```

```{r}
miceOutput <- complete(miceMod)  # 生成完整数据
anyNA(miceOutput)
```

##插补效果检验
```{r}
actuals <- original_data$rad[is.na(BostonHousing$rad)]
predicteds <- miceOutput[is.na(BostonHousing$rad), "rad"]
mean(actuals != predicteds) 
```

##根据变量特征进行选择
```{r}
str(iris)
filter(iris,Sepal.Length>7.5)
```

```{r}
filter(iris,Sepal.Length>7.5 & Sepal.Width>=3.0)
```

```{r}
slice(iris,1:4)
```

```{r}
sample_n(iris,5)
```

```{r}
sample_frac(iris,size = 0.02)
```

```{r}
top_n(iris,1,Sepal.Length)
```

##如何按照分类变量的不同水平进行筛选？

```{r}
iris %>% group_by(Species) %>% top_n(1,Sepal.Length)
```

```{r}
iris %>% group_by(Species) %>% sample_n(2)
```

##列筛选
```{r}
iris %>% select(Sepal.Length)
```

```{r}
iris %>% select(starts_with('Sepal'))
```

```{r}
iris %>% select(matches('Sep'))
```

##数据变换
```{r}
set.seed(2020)
df <- tibble(x = exp(rnorm(100,4,1)),
             y = rbeta(100,5,5))
plot(density(df$x))
plot(density(log(df$x)))
shapiro.test(log(df$x))
```

##box-cox变换
```{r,message=FALSE,warning=FALSE}
library(forecast)
lambda <- BoxCox.lambda(df$x,method = 'loglik')
x2 <- (df$x^lambda-1)/lambda
plot(density(x2))
```

#切分
```{r}
set.seed(2020)
age <- sample(1:100,20)
age_group <- ifelse(age>=60,'old',
                    ifelse(age<=20,'young','middle'))
age_group
```

```{r}
age_group2 <- cut(age,breaks = c(0,20,60,100),
                  labels = c('0~20','21~59','60+'),
                  include.lowest = TRUE,
                  right = TRUE)
age_group2
```

##新增变量

```{r}
df <- tibble(x = exp(rnorm(100,4,1)),
             y = rbeta(100,5,5))
df$z <- rnorm(100,3,3)
head(df)
```

```{r,eval=FALSE}
df <- df %>% mutate(z = rnorm(100,3,3))
```

```{r}
df <- tibble(x = exp(rnorm(100,4,1)),
             y = rbeta(100,5,5)) %>%
  mutate(z = x^2+1)
head(df)
```

##纵向追加

```{r}
df_a <- data.frame(x = 1:3,y = 2:4, z = letters[1:3])
df_a
df_b <- data.frame(x = 4:6,y = 5:7, z = letters[4:6])
df_b
rbind(df_a,df_b)
```

##横向追加

```{r}
df_c <- data.frame(x1 = 1:3,y1 = 2:4, z1 = letters[1:3])
df_c
df_d <- data.frame(x2 = 4:6,y2 = 5:7, z2 = letters[4:6])
df_d
cbind(df_c,df_d)
```

```{r,eval=FALSE}
bind_rows(df_a,df_b)
bind_cols(df_c,df_d)
```

##一维向量的合并

```{r}
x <- c(1,2,3,7,9)
y <- c(1,3,5,7,9)

intersect(x,y)#交集运算(a)
setdiff(x,y)#取x中的特有元素(c)
setdiff(y,x)#取y中的特有元素(d)
union(x,y)#并集运算(e)
union(setdiff(x,y),setdiff(y,x))#取x和y中特有的元素(b)
```

##数据匹配合并
```{r}
df <- data.frame(x = c('a','b','c','a','b','e','d','f'), 
                 y = c(1,2,3,4,5,6,7,8),
                 stringsAsFactors = FALSE)
df2 <- data.frame(x = c('a','b','c'), 
                  z = c('A','B','C'),
                  stringsAsFactors = FALSE)
df
df2
```

##内联

```{r}
inner_join(x = df, y = df2, by = 'x')
```

##左联
```{r}
left_join(x = df, y = df2, by = 'x')
```

##右联
```{r}
right_join(x = df, y = df2, by = 'x')
```

##全联
```{r}
full_join(x = df, y = df2, by = 'x')
```

##半联
```{r}
semi_join(x = df, y = df2, by = 'x')
```

##反联
```{r}
anti_join(x = df, y = df2, by = 'x')
```

##数据长宽结构转换
```{r}
df_wide <- data.frame(name = c('Messi','Neymar','Ronaldo','Mbappe'),
                      drug = LETTERS[1:4],
                      dose = c(0.5,0.5,1,1.5),
                      week1 = c(128,146,156,157),
                      week2 = c(133,144,142,136),
                      week3 = c(122,151,132,130),
                      week4 = c(119,148,125,122))
df_wide
```

##宽变长
```{r}
df_long <- gather(df_wide, key = week, value = SBP,
                  -c(name,drug,dose))
df_long
```

##长变宽
```{r}
df_wide2 <- spread(df_long,key = week, value = SBP)
df_wide2
```

##批量运算
```{r}
apply(iris[,-5],2,mean)
```

```{r}
head(apply(iris[,-5],1,sum))
```

```{r}
tapply(iris$Sepal.Length,iris$Species,mean)
```

```{r}
head(mtcars)
```

```{r}
tapply(mtcars$mpg,list(mtcars$cyl,mtcars$vs),mean)
```

```{r}
myfun <- function(x) lm(x~Sepal.Length,data = iris)
lapply(iris[,2:4],myfun)
```

```{r}
aggregate(mtcars,by=list(mtcars$cyl,mtcars$gear),FUN=mean)
```

```{r}
aggregate(state.x77,list(Region = state.region, 
                         Cold = state.x77[,"Frost"] > 130),  
          mean)
```

```{r}
#one ~ one
aggregate(weight ~ feed, data = chickwts, mean)

#one ~ many
aggregate(breaks ~ wool + tension, data = warpbreaks, mean)

#many ~ one
aggregate(cbind(Ozone, Temp) ~ Month, data = airquality, mean)

#many ~ many
aggregate(cbind(ncases, ncontrols) ~ alcgp + tobgp, data = esoph, sum)
```

```{r}
summarise(mtcars,mean1 = mean(mpg),sd1 = sd(mpg))
```

```{r}
iris %>% group_by(Species) %>% summarise(mean1 = mean(Sepal.Length), sd1 = sd(Sepal.Width))
```








